---
title: "Analyse validatie filters"
output:
  bookdown::html_document2:
    toc: true
    toc_float: true
    number_sections: true
    fig_caption: true
    css: styles.css
#   code_folding: hide
---

```{r setup, include=FALSE}
knitr::opts_chunk$set(echo = FALSE,
                      warning = FALSE,
                      collapse = TRUE,
                      cache = TRUE,
                      comment = "#>")
options(tidyverse.quiet = TRUE)

```

## Inleiding

```{r loaddata, cache=FALSE, message=FALSE}
library(targets)
library(tarchetypes)
library(tidyverse)
library(knitr)
library(kableExtra)
try(tar_source("source/add_significance_stars.R"))
try(source("source/add_significance_stars.R"))
data <- tar_read(data_all, store = "_targets")


read_section_file <- function(file_path) {
  # Read the entire file as a single string
  content <- readLines(file_path, warn = FALSE)
  content <- paste(content, collapse = "\n")
  
  # Split the content at each #### marker
  sections <- strsplit(content, "####")[[1]]
  
  # Remove the first element if it's empty (which it likely is)
  sections <- sections[sections != ""]
  
  # Create a data frame to store the key-value pairs
  result <- data.frame(key = character(), value = character(), stringsAsFactors = FALSE)
  
  # Process each section
  for (section in sections) {
    # Extract the key (first line) and the value (remaining lines)
    lines <- strsplit(trimws(section), "\n")[[1]]
    key <- trimws(lines[1])
    value <- trimws(paste(lines[-1], collapse = "\n"))
    
    # Add to the result data frame
    result <- rbind(result, data.frame(key = key, value = value, stringsAsFactors = FALSE))
  }
  
  return(result)
}

#LET OP! Indien interpretatie verandert, dan moet de cache directory leeggemaakt worden
interpretation <- read_section_file("interpretation/interpretation_250513.md")
```


In dit document analyseren we de validatie filters die we hebben toegepast op de data die gegenereerd wordt door de ICP en IC toestellen in het labo.
We hebben de volgende filters toegepast:

- 0.45 micrometer
- 0.20 micrometer

Het aantal gebruikte filters had een bereik tussen `r range(data$n_filters, na.rm = TRUE)`.

Voor de analyse wordt een onderscheid gemaakt tussen projectstalen en controlestalen.


## data

Het aantal beschikbare gegevens is:
```{r data}
data %>%
  filter(!is.na(value), !is.na(filter)) |> 
  group_by(type, element, filter) |> 
  summarise(n = length(value), .groups = "drop") |>
  pivot_wider(names_from = c(filter, type), values_from = n, values_fill = 0) |> 
  knitr::kable()
```

## Analysestrategie

Er wordt in dit document gekozen om de analyse te beperken tot het effect van filtergrootte, zonder rekening te houden met het aantal filters, en er worden ook enkel grondwaterstalen gebruikt voor de analyse. Daarnaast worden ook enkel projectstalen gebruikt, dus geen referentiestalen.

Voor ieder element dat gemeten is op de IC en ICP toestellen worden 2 analyses uitgevoerd:

### verschil van de log~10~-concentraties

Het verschil van de log~10~-concentraties van alle elementen in functie van de gemiddelde log{10}-concentratie van beide filters voor ieder projectstaal.
De formule van het model is:
$$
\log_{10}(y_{45}) - \log_{10}(y_{20}) = \beta_0 + \beta_1 \cdot log_{10}(concentration) + u_i
$$
Hierbij is $y_{45}$ de meting van de 0.45 micrometer filter en $y_{20}$ de meting van de 0.20 micrometer filter.
De intercept $\beta_0$ is het verschil in metingen tussen de 0.45 micrometer en de 0.20 micrometer filter voor een gemiddelde concentratie.

Een significante intercept kan erop wijzen dat er een invloed is van de filtergrootte ongeacht de gemeten concentratie.
Een significante helling betekent dat het verschil in metingen tussen de filtergroottes afhangt van de gemeten concentratie.


### random intercept model 

Een random effects model waarbij de log{10}-concentratie van de elementen in functie van de filtergrootte wordt gemodelleerd. Als random-intercept wordt het gepaarde staal gebruikt. Hier wordt geen verband meer met de concentratie meegenomen, omdat dit al vervat zit in de gepaarde metingen.

In dit model is het vooral het effect van filtergrootte die van belang is, de intercept is de schatting voor de 20µm-filter, de helling is de afwijking van de 45µm-filter ten opzichte van de 20µm-filter. D
De formule van het model is:
$$
\log_{10}(y_{ij}) = \beta_{0j} + \beta_1 \cdot \text{filter}_i + u_{ij}
$$
Hierbij is $y_{ij}$ de meting van het $i$-de filter voor het $j$-de staal, $\beta_{0j}$ de intercept voor het $j$-de staal.
Hier zijn we vooral geïnteresseerd in het effect van de filtergrootte, dus de schatting van $\beta_1$. Indien $\beta_1$ significant is, dan is er een effect van de filtergrootte op de metingen.

## Algemene conclusies

In deze tabel staat per element of het effect van de filtergrootte significant is in de analyse van het verschil van de log~10~-concentraties en in de random intercept model. Hoe donkerder groen de cel minder aanwijzing er is tot een verschil in metingen tussen de 0.45 micrometer en de 0.20 micrometer filter. Hoe donkerder rood de cel, hoe meer aanwijzing er is tot een verschil in metingen tussen de 0.45 micrometer en de 0.20 micrometer filter.

Ook de inschatting of er voldoende data voorhanden is om een model te schatten staat in de tabel, zodat geen conclusies getrokken kunnen worden uit de resultaten waarbij te weinig data is. 

```{r analyse, echo=FALSE, message = FALSE, results='asis'}  

elements <- data |> pull(element) |> unique()
table_overview <- 
  tibble(element = elements,
         n_samp = NA,
         diff_bias = NA,
         diff_conc = NA,
         fmod_bias = NA,
         fmod_data = NA)

# Refactored approach using functional programming
table_overview <- elements %>%
  map_dfr(function(elem) {
    
    # Function to calculate p-values of fmod coefficients
    get_pval <- function(x) 2 * pnorm(-abs(x))
    
    # Read the data for this element
    diff <- tar_read_raw(paste0("models_simple_diff_", elem), store = "_targets")
    fmod <- tar_read_raw(paste0("models_simple_fmod_", elem), store = "_targets")
    
    # Calculate values
    n_samp <- nrow(diff$data)
    
    # Determine colors based on conditions
    col_n_samp <- case_when(
      n_samp >= 100 ~ "darkgreen",
      n_samp >= 30  ~ "lightgreen",
      n_samp >= 10  ~ "yellow",
      n_samp >= 5   ~ "orange",
      TRUE          ~ "red"
    )
    # intercept
    if(!all(is.na(diff$model))) {
      col_diff_bias <- case_when(
        diff$model$coefficients[1,4] < 0.001 ~ "red",
        diff$model$coefficients[1,4] < 0.01  ~ "orange",
        diff$model$coefficients[1,4] < 0.05  ~ "yellow",
        diff$model$coefficients[1,4] < 0.1   ~ "lightgreen",
        TRUE                                 ~ "darkgreen"
      )
      val_diff_bias <- ifelse(diff$model$coefficients[1,1] > 0, "+", "-")
    
      # slope
      col_diff_conc <- case_when(
        diff$model$coefficients[2,4] < 0.001 ~ "red",
        diff$model$coefficients[2,4] < 0.01  ~ "orange",
        diff$model$coefficients[2,4] < 0.05  ~ "yellow",
        diff$model$coefficients[2,4] < 0.1   ~ "lightgreen",
        TRUE                                 ~ "darkgreen"
      )
      val_diff_conc <- ifelse(diff$model$coefficients[2,1] > 0, "+", "-")
    } else {
      col_diff_bias <- col_diff_conc <- "grey"
      val_diff_bias <- val_diff_conc <- NA_character_  
    
    }
    
    if(!all(is.na(fmod$model))) {
      fmod$model$coefficients <- fmod$model$coefficients |> 
          bind_cols(get_pval(fmod$model$coefficients[,3]))
      col_fmod_filter <- case_when(
        fmod$model$coefficients[2,4] < 0.001 ~ "red",
        fmod$model$coefficients[2,4] < 0.01  ~ "orange",
        fmod$model$coefficients[2,4] < 0.05  ~ "yellow",
        fmod$model$coefficients[2,4] < 0.1   ~ "lightgreen",
        TRUE                                 ~ "darkgreen"
      )
      val_fmod_filter <- ifelse(fmod$model$coefficients[2,1] > 0, "+", "-")
    } else {
      col_fmod_filter <- "grey"
      val_fmod_filter <- NA_character_
    }
    
    # Return a one-row tibble with all the calculated values
    tibble(
      element = elem,
      n_samp = n_samp,
      val_diff_bias = val_diff_bias,
      val_diff_conc = val_diff_conc,
      val_fmod_filter = val_fmod_filter,
      col_n_samp = col_n_samp,
      col_diff_bias = col_diff_bias,
      col_diff_conc = col_diff_conc,
      col_fmod_filter = col_fmod_filter
    )
  })

# Create a function to generate HTML with colored background
color_cell <- function(value, color) {
  sprintf("<span style='display:block; background-color:%s; padding:3px;'>%s</span>", color, value)
}

# Apply the color formatting to each cell
formatted_table <- table_overview %>%
  mutate(
    n_samp = mapply(color_cell, n_samp, col_n_samp),
    val_diff_bias = mapply(color_cell, val_diff_bias, col_diff_bias),
    val_diff_conc = mapply(color_cell, val_diff_conc, col_diff_conc),
    val_fmod_filter = mapply(color_cell, val_fmod_filter, col_fmod_filter)
  ) %>%
  dplyr::select("element", "n_samp", "val_diff_bias", "val_diff_conc", "val_fmod_filter")

# Generate the markdown table with HTML styling
caption <- paste("Overzicht Elementanalyse. ",
                 "De tabel toont het aantal monsters en de significantie van het intercept en de concentratie voor het model op de verschillen, en het effect van filtereffecten voor elk element in het gemengde model. ",
                 "De kleuren geven het significantieniveau aan, waarbij rood hoge significantie aangeeft en groen lage significantie.")
markdown_table <- formatted_table %>%
  kable(format = "html", escape = FALSE, caption = caption) %>%
  kable_styling(bootstrap_options = c("striped", "hover", "condensed"), full_width = FALSE)

# Print the markdown table
markdown_table


```


## Analyse voor ieder element

```{r analyseEl, echo=FALSE, message = FALSE, results='asis', cache=FALSE}
elements <- data |> dplyr::pull(element) |> unique()
for (el in elements) {
  target_name_diff <- paste0("models_simple_diff_", el)
  target_name_fmod <- paste0("models_simple_fmod_", el)
  element_analysis_diff <- tar_read_raw(target_name_diff, store = "_targets")
  element_analysis_fmod <- tar_read_raw(target_name_fmod, store = "_targets")
  element <- el
  analysis_diff <- element_analysis_diff
  analysis_fmod <- element_analysis_fmod
  res           <- knit_child('analysis_template.Rmd',
  #                   envir = list(element = el,
  #                                analysis_diff = element_analysis_diff,
  #                                analysis_fmod = element_analysis_fmod),
                    quiet = TRUE)
  cat(res, sep = '\n\n')
}

```



