---
title: "Analyse validatie filters"
output:
  bookdown::html_document2:
    toc: true
    toc_float: true
    number_sections: true
    fig_caption: true
#   code_folding: hide
---

```{r setup, include=FALSE}
knitr::opts_chunk$set(echo = FALSE,
                      warning = FALSE,
                      collapse = TRUE,
                      comment = "#>")
options(tidyverse.quiet = TRUE)


#' Add significance stars to summary coefficients
#'
#' @param smrycoef A summary of the coefficients from a linear model
#'
#' @returns A tibble with the coefficients and significance stars
#' @export
#'
add_significance_stars <- function(smrycoef) {
  smrycoef <- smrycoef |> as.data.frame()
  if (!("Pr(>|t|)" %in% colnames(smrycoef))) {
    smrycoef <- smrycoef |>
      mutate(`Pr(>|t|)` = 2 * pnorm(-abs(`t value`)))
  }
  smrycoef <- smrycoef |> 
    mutate(sig = cut(`Pr(>|t|)`,
                     breaks = c(-Inf, 0.001, 0.01, 0.05, 0.1, Inf),
                     labels = c("***", "**", "*", ".", "")))
  smrycoef
}
```

## Inleiding

```{r load_data}
library(targets)
library(tarchetypes)
library(tidyverse)
library(knitr)
data <- tar_read(data_all, store = "_targets")
```


In dit document analyseren we de validatie filters die we hebben toegepast op de data die gegenereerd wordt door de ICP en IC toestellen in het labo.
We hebben de volgende filters toegepast:

- 0.45 micrometer
- 0.20 micrometer

Het aantal gebruikte filters had een bereik tussen `r range(data$n_filters, na.rm = TRUE)`.

Voor de analyse wordt een onderscheid gemaakt tussen projectstalen en controlestalen.


## data

Het aantal beschikbare gegevens is:
```{r data}
data %>%
  filter(!is.na(value), !is.na(filter)) |> 
  group_by(type, element, filter) |> 
  summarise(n = length(value), .groups = "drop") |>
  pivot_wider(names_from = c(filter, type), values_from = n, values_fill = 0) |> 
  knitr::kable()
```

## Analyse voor ieder element

```{r analyseEl, echo=FALSE, message = FALSE, results='asis'}
elements <- data |> pull(element) |> unique()
for (element in elements) {
  target_name_diff <- paste0("models_simple_diff_", element)
  target_name_fmod <- paste0("models_simple_fmod_", element)
  element_analysis_diff <- tar_read_raw(target_name_diff, store = "_targets")
  element_analysis_fmod <- tar_read_raw(target_name_fmod, store = "_targets")
  res <- knit_child('analysis_template.Rmd',
                    envir = list(element = element,
                                 analysis_diff = element_analysis_diff,
                                 analysis_fmod = element_analysis_fmod),
                    quiet = TRUE)
  cat(res, sep = '\n')
}

```



